臺灣臺南地方法院刑事判決　　　　　　　96年度訴字第1094號
公　訴　人　臺灣臺南地方法院檢察署檢察官
被　　　告　丙○○
　　　　　　　　　　（
指定辯護人　蔡弘琳律師
上列被告因強盜案件，經檢察官提起公訴（96年度偵字第12535
號），本院判決如下：
    主  文
丙○○犯如附表所示之罪，均累犯，各處如附表所示之刑，扣案
之武士刀壹把及西瓜刀壹把均沒收。應執行有期徒刑拾貳年，扣
案之武士刀壹把及西瓜刀壹把均沒收。
    事  實
一、丙○○前因違反肅清煙毒條例等案件，經本院判處有期徒刑
    七年二月確定後移送執行，於民國九十二年六月二日假釋付
    保護管束期滿而執行完畢，仍不知警惕，竟意圖為自己不法
    之所有，於附表編號一所示時間、地點，夥同姓名、年籍均
    不詳，僅知綽號為「阿凸仔」之成年男子，持小武士刀強盜
    己○○之金項鍊一條及皮包一只（詳如附表編號一犯罪事實
    欄所載）；復於附表編號二至六所示之時間、地點，分別持
    小武士刀或西瓜刀強盜丁○○、庚○○、戊○○、甲○○、
    乙○○之財物得手（詳如附表編號二至六犯罪事實所載），
    嗣經警據報循線查獲。
二、案經己○○、甲○○訴由臺南縣警察局善化分局報請臺灣臺
    南地方法院檢察署檢察官偵查起訴。
    理  由
壹、程序方面：
    按現行刑事訴訟法為保障被告之反對詰問權，排除具有虛偽
    危險性之傳聞證據，以求實體真實之發見，於該法第一百五
    十九條第一項明定被告以外之人於審判外之言詞或書面陳述
    ，除法律有規定者外，不得作為證據。而刑事訴訟法第一百
    五十九條之一至一百五十九條之四有傳聞法則之例外規定，
    且被告以外之人於審判外之陳述，雖不符前四條之規定，而
    經當事人於審判程序同意作為證據，法院審酌該言詞陳述或
    書面陳述作成時之情況，認為適當者，亦得為證據；當事人
    、代理人或辯護人於法院調查證據時，知有第一五九條第一
    項不得為證據之情形，而未於言詞辯論終結前聲明異議者，
    視為有前項之同意，刑事訴訟法第一百五十九條之五定有明
    文。本件指定辯護人、被告丙○○並未就被告以外之人於審
    判外之陳述有所爭執，且迄於言詞辯論終結前，均未主張有
    刑事訴訟法第一百五十九條第一項不得為證據之情形，是應
    認已同意作為證據，且經本院審酌後，認無不適當之情形，
    應認均有證據能力。
貳、實體部分：
一、訊據被告對於上開事實迭於警詢、偵查及本院審理中均坦承
    不諱，核與證人即被害人己○○、甲○○、丁○○、庚○○
    、戊○○、乙○○等人於警詢中證述之情節相符，此外，並
    有扣案被告所有供犯案用之小武士刀及西瓜刀各一把及被害
    人丁○○、甲○○、乙○○出具之贓物認領保管單各一紙、
    財團法人奇美醫院診斷證明書一紙、現場照片十六張、臺南
    縣警察局善化分局九十六年八月十七日現場勘查報告表一份
    附卷可資佐證，足徵被告之自白與事實相符，應堪採信。綜
    上，本件事證明確，被告之犯行，已堪認定，自應依法論科
    。
二、按刑法第三百二十八條之強盜罪所謂「不能抗拒」，乃指行
    為人所為之強暴、脅迫等不法行為，就當時之具體事實，依
    社會一般通念予以客觀判斷，足使被害人身體上或精神上達
    於不能或顯難抗拒之程度，縱未經抗拒或抗拒失敗均屬之，
    最高法院著有八十一年度臺上字第八六七號判決意旨可資參
    照。查本件被告利用四下無人之際，持扣案之小武士刀或西
    瓜刀抵住被害人後，喝令被害人交付財物，則任何人處於與
    被害人同一情境下，客觀上確足以抑制其抵抗行為，身體上
    或精神上均達不能或顯難抗拒之程度，自屬強暴、脅迫行為
    無訛。再按所謂兇器，其種類並無限制，凡客觀上足對人之
    生命、身體、安全構成威脅，具有危險性之兇器均屬之，且
    祇須行為時攜帶此種具有危險性之兇器為已足，並不以攜帶
    之初有行兇之意圖為必要，最高法院著有七十九年臺上字第
    五二五三號判例意旨足資參照。本件被告強盜時，所攜帶之
    前述小武士刀及西瓜刀等物，質地堅硬，足以傷害人之身體
    及危害人之生命，客觀上均具有危險性，應認係屬兇器至明
    。是核被告如附表編號一至六所為，均係犯刑法第三百三十
    條第一項之攜帶兇器加重強盜罪。被告與綽號「阿凸仔」之
    成年男子就如附表編號一所示之加重強盜犯行，有犯意聯絡
    及行為分擔，為共同正犯。被告所犯上開各罪間，犯意各別
    、行為互殊，應予分論併罰。被告有如事實欄所載之前案科
    刑及執行紀錄，有卷附臺灣高等法院被告前案紀錄表在卷可
    按，其受有期徒刑之執行完畢，五年以內故意再犯本件有期
    徒刑以上之罪，為累犯，均應依刑法第四十七條第一項規定
    加重其刑。爰審酌被告正值青壯年，不思勤奮工作，竟圖謀
    不勞而獲，持刀行搶，犯罪手段具有暴力性，嚴重破壞社會
    治安，且對被害人之身心造成創傷，所生危害非淺，惟念及
    被告於犯後尚能坦白認錯，深具悔意，態度良好，並參酌檢
    察官之具體求刑等一切情狀，分別量處如附表所示之刑，及
    於主文定其應執行之刑，以資懲儆。
三、扣案之小武士刀及西瓜刀各一把，係被告所有供本件犯罪所
    用之物，業據被告陳明在卷（見本院九十六年十月十八日審
    判筆錄），應依刑法第三十八條第一項第二款規定宣告沒收
    。  溫詢溫
據上論斷，應依刑事訴訟法第二百九十九條第一項前段，刑法第
二十八條、第三百三十條第一項、第三百二十一條第一項第三款
、第四十七條第一項、第三十八條第一項第二款、第五十一條第
五款，判決如主文。
本案經檢察官辛○○到庭執行職務。
中　　華　　民　　國　　96　　年　　10　　月　　31　　日
                    刑事第六庭審判長  法  官  張瑛宗
                                      法　官  黃莉莉
                                      法　官  孫淑玉
以上正本證明與原本無異。
如不服本判決應於收受本判後10日內向本院提出上訴書狀，並應
敘述具體理由。如未敘述上訴理由者，應於上訴期間屆滿後20日
內向本院補提理由書狀（均須按他造當事人之人數附繕本）「切
勿逕送上級法院」。
      　　　　　　　　　　　　　　　　書記官  馬愛君
中　　華　　民　　國　　96　　年　　10　　月　　31　　日
附表
┌─┬──────────────────────┬─────────┐
│編│        犯      罪      事      實          │  所  犯  法  條  │
│號│                                            ├─────────┤
│  │                                            │  宣    告    刑  │
├─┼──────────────────────┼─────────┤
│一│丙○○與綽號「阿凸仔」之成年男子，共同意圖為│刑法第330條第1項  │
│  │自己不法之所有，於民國96年7月23日18時5分許，├─────────┤
│  │共乘車牌號碼VCC-390號輕型機車，尾隨駕駛車牌 │丙○○共同意圖為自│
│  │號碼2HR-551號重型機車之己○○，行至臺南縣安 │己不法之所有，攜帶│
│  │定鄉○○村○道八號迴轉道及縣道133號交岔路口 │兇器以強暴、脅迫至│
│  │處時，由丙○○持預藏之客觀上對人之生命、身體│使不能抗拒，而取他│
│  │具有危害之小武士刀1把脅迫己○○交付皮包1只（│人之物，處有期徒刑│
│  │內有新臺幣9【下同】百元及行動電話1支），並由│柒年貳月。        │
│  │「阿凸仔」取走己○○之金項鍊1條，得手後二人 │                  │
│  │隨即離去現場，並將上開金項鍊變賣得款1萬8千元│                  │
│  │後朋分花用完畢。                            │                  │
├─┼──────────────────────┼─────────┤
│二│丙○○於96年8月4日21時30分許，在臺南縣永康市│刑法第330條第1項  │
│  │永康交流道前，搭乘丁○○駕駛之車牌號碼913-MJ├─────────┤
│  │號營業用小客車，嗣於同日10時許，車輛行至臺南│丙○○意圖為自己不│
│  │縣七股鄉十份曾文溪堤防某處時，丙○○即持預藏│法之所有，攜帶兇器│
│  │之客觀上對人之生命、身體具有危害之小武士刀1 │以強暴、脅迫至使不│
│  │把脅迫丁○○，至其不能抗拒而交付現金4千5百元│能抗拒，而取他人之│
│  │、行動電話1支，丙○○得手後即將丁○○趕下車 │物，處有期徒刑柒年│
│  │，並駕駛上開營業用小客車，至臺南市○○○路「│貳月。            │
│  │千越加油站」後方停車場丟棄後逃逸。          │                  │
├─┼──────────────────────┼─────────┤
│三│丙○○於96年8月6日11時14分許，以電話向「府城│刑法第330條第1項  │
│  │計程車行」叫車，於同日11時20分許，在臺南縣永├─────────┤
│  │康市○○路與永安二街交岔路口，搭乘庚○○駕駛│丙○○意圖為自己不│
│  │之車牌號碼6Q-775號營業用小客車，嗣同日11時40│法之所有，攜帶兇器│
│  │分許，車輛行至臺南縣安定鄉大同村鼎財塭26號之│以強暴、脅迫至使不│
│  │垃圾掩埋場前300公尺處時，丙○○即持預藏之客 │能抗拒，而取他人之│
│  │觀上對人之生命、身體具有危害之小武士刀1把脅 │物，處有期徒刑柒年│
│  │迫庚○○，至其不能抗拒而交付現金3萬5千元及上│貳月。            │
│  │開營小客車1輛，丙○○得手後即將庚○○趕下車 │                  │
│  │，並駕駛上開營業用小客車，至臺南縣新市鄉○道│                  │
│  │台1線路旁某處丟棄後逃逸。                   │                  │
├─┼──────────────────────┼─────────┤
│四│丙○○於96年8月11日6時31分許，以電話向「成功│刑法第330條第1項  │
│  │計程車行」叫車，於同日6時35分許，在臺南市安 ├─────────┤
│  │南區○○街○段與環福街口，搭乘由戊○○所駕駛│丙○○意圖為自己不│
│  │之車牌號碼131-NP號營業用小客車，嗣同日6時40 │法之所有，攜帶兇器│
│  │分許，車輛行至臺南縣安定鄉大同村鼎財塭26號之│以強暴、脅迫至使不│
│  │垃圾掩埋場前100公尺處時，丙○○即持預藏之客 │能抗拒，而取他人之│
│  │觀上對人之生命、身體具有危害之西瓜刀1把抵住 │物，處有期徒刑柒年│
│  │戊○○腰部，戊○○一時情急以手按住西瓜刀，施│貳月。            │
│  │奇和將西瓜刀抽回，而劃傷戊○○之手，致戊○○│                  │
│  │受有左上肢大拇指和手掌撕裂傷口等傷害（傷害部│                  │
│  │分未據告訴），以此強暴方式，至戊○○不敢反抗│                  │
│  │，而交付現金2千元及上開營業用小客車1輛，施奇│                  │
│  │和得手後，即將戊○○趕下車，並駕駛上開營業用│                  │
│  │小客車，至臺南市「北海釣蝦場」附近丟棄。    │                  │
├─┼──────────────────────┼─────────┤
│五│丙○○於96年8月11日15時5分許，在臺南縣新營市│刑法第330條第1項  │
│  │新營火車站前，搭乘由甲○○所駕駛之車牌號碼61├─────────┤
│  │1-EP號營業用小客車，於同日15時45分許，行至臺│丙○○意圖為自己不│
│  │南縣新營市太南里319-10號旁之太鐵高幹57-1前時│法之所有，攜帶兇器│
│  │，丙○○即持預藏之客觀上對人之生命、身體具有│以強暴、脅迫至使不│
│  │危害之西瓜刀1把脅迫甲○○，至其不能抗拒後， │能抗拒，而取他人之│
│  │交付現金2千8百元及上開營業用小客車1輛，施奇 │物，處有期徒刑柒年│
│  │和得手後，隨即駕駛上開營業用小客車離去現場。│貳月。            │
├─┼──────────────────────┼─────────┤
│六│丙○○於96年8月15日1時10分許，駕駛前開車牌號│刑法第330條第1項  │
│  │碼611-EP號營業用小客車，前往臺南縣安定鄉蘇厝├─────────┤
│  │村蘇厝304-8號之「山隆加油站」，持預藏之客觀 │丙○○意圖為自己不│
│  │上對人之生命、身體具有危害之西瓜刀1把脅迫加 │法之所有，攜帶兇器│
│  │油站員工乙○○，至其不能抗拒而交付腰包1只（ │以強暴、脅迫至使不│
│  │內有現金6千元、油票2千元及簽帳單、刷卡單7張 │能抗拒，而取他人之│
│  │），丙○○得手後隨即逃離現場。              │物，處有期徒刑柒年│
│  │                                            │貳月。            │
└─┴──────────────────────┴─────────┘
附錄本案論罪科刑法條：
刑法第330條
犯強盜罪而有第321條第1項各款情形之一者，處7年以上有期徒
刑。
前項之未遂犯罰之。
